臺灣臺中地方法院刑事判決
111年度訴字第598號
聲  請  人  臺灣臺中地方檢察署檢察官
被      告  徐敏凱



上列被告因妨害公務等案件，經檢察官聲請以簡易判決處刑（11
1年度速偵字第666 號），本院豐原簡易庭認不宜以簡易判決處
刑（111 年度豐簡字第138號），改依通常程序審理，被告於準
備程序就被訴事實為有罪之陳述，本院合議庭裁定由受命法官獨
任進行簡式審判程序，並判決如下:
    主    文
徐敏凱犯損壞公務員職務上掌管之物品罪，處有期徒刑參月，如
易科罰金，以新臺幣壹仟元折算壹日。緩刑貳年，並應於緩刑期
間內，依執行檢察官之命令，接受法治教育貳場次，緩刑期間付
保護管束。
    犯罪事實
一、徐敏凱於民國111年2月2日21時51分許，在臺中市神岡區中
    山路與民生路口前，因酒醉在路上大聲咆哮，且與其胞妹發
    生爭執，斯時擔服巡邏勤務之臺中市政府警察局豐原分局社
    口派出所制服警員鄭以聖、林柏呈、李伯鴻獲報後到場處理
    。警員到場後發現徐敏凱於路上大聲咆哮並徒手擊打路邊車
    輛，另欲動手傷害其胞妹行為脫序，隨即要求徐敏凱出示身
    分證件資料，詎徐敏凱突然用手拉扯警員鄭以聖之反光背心
    ，鄭以聖隨即表明其為正在執行勤務之警察身分，並提醒徐
    敏凱注意言行。詎徐敏凱知悉鄭以聖、李伯鴻、林柏呈為依
    法執行職務之公務員後，仍基於損壞公務員職務上掌管物品
    及妨害公務之接續犯意，徒手撕毀鄭以聖之反光背心，李伯
    鴻及林柏呈見狀遂前往壓制徐敏凱，徐敏凱復於警員李伯鴻
    逮捕壓制過程中施以強制力而奮力掙扎，且於李伯鴻戒護徐
    敏凱上巡邏車返回派出所途中，徐敏凱不停推撞李伯鴻，致
    李伯鴻因此受有左側拇指、左側食指、左側中指、左側無名
    指擦挫傷及頭部位挫傷等傷害。
二、案經鄭以聖、李伯鴻訴請臺中市政府警察局豐原分局報告臺
    灣臺中地方檢察署檢察官偵查起訴。
    理    由
一、本件被告徐敏凱所犯係死刑、無期徒刑、最輕本刑為3 年以
    上有期徒刑以外之罪，其於準備程序中就被訴事實為有罪之
    陳述，經告知簡式審判程序之旨，並聽取當事人之意見後，
    本院合議庭認為適宜行簡式審判程序，爰依刑事訴訟法第27
    3 條之1 第1 項規定裁定由受命法官獨任進行簡式審判程序
    。又簡式審判程序之證據調查，依刑事訴訟法第273 條之2
    規定，不受同法第159 條第1 項審判外陳述排除之限制，故
    卷內所列之各項證據，自得作為證據，先予敘明。
二、上開犯行，業據被告坦承在卷，核與告訴人證人即告訴人鄭
    以聖、李伯鴻、證人林柏呈證述情節大致相符，復有衛生福
    利部豐原醫院診斷證明書、員警職務報告、現場照片4張、
    監視器擷取圖片6張及錄影光碟1片附卷可查，足認被告自白
    與事實相符，本案事證明確，被告犯行堪以認定，應依法論
    罪科刑。
三、論罪科刑
  ㈠核被告所為，係犯刑法第135條第1項之妨害公務執行罪及同
    法第138條之損壞公務員職務上掌管之物品罪。
  ㈡被告於密切接近之時間，先後為上開犯行，行為態樣類似，
    侵害同一法益，主觀上應係基於同一犯意，各行為獨立性極
    為薄弱，依一般社會健全觀念，難以強行分開，應視為數個
    舉動之接續施行，論以接續犯。又被告以一行為，同時觸犯
    上開2罪名，為想像競合犯，應依刑法第55條前段之規定，
    從一重之損壞公務員職務上掌管之物品罪處斷。
  ㈢爰審酌被告：明知告訴人2人均係依法執行職務之公務員，竟
    對告訴人2人施以暴力，致告訴人鄭以聖持有之公物受損、
    告訴人李伯鴻受有前開傷害，藐視國家公權力之威信，顯見
    其不以公權力為意，所為應予責難；犯後坦承犯行，並與告
    訴人2人成立和解，有和解書1份、聲請撤回告訴狀2 份在卷
    可查；告訴人李伯鴻所受傷勢尚微；告訴人鄭以聖持有公物
    之價值非鉅；自陳學歷為二專畢業、現為服務業，經濟狀況
    勉持之智識程度及生活狀況等一切情狀，量處如主文所示之
    刑，並諭知如主文所示易科罰金之折算標準。
  ㈣查被告未曾因故意犯罪受有期徒刑以上刑之宣告，有臺灣高
    等法院被告前案紀錄表1份可稽，犯後已坦承犯行，且與告
    訴人2人達成和解，有前開和解書及撤回告訴狀在卷可查，
    信被告經此偵審程序後，當之所警惕，而無再犯之虞，本院
    綜合上情，認上開所宣告之刑，以暫不執行為適當，爰併予
    宣告緩刑2年，以啟自新。另考量被告因法紀觀念欠缺以致
    觸法，為使其於緩刑期間保持良好品行，導正偏差行為，避
    免再犯，爰依刑法第74條第2 項第8 款，諭知於緩刑期間，
    應依執行檢察官之命令，接受法治教育2 場次，併依刑法第
    93條第1 項第2 款之規定，諭知於緩刑期間付保護管束。
四、不另為不受理部分：
  ㈠按告訴乃論之罪，告訴人於第一審辯論終結前，得撤回其告
    訴；又告訴乃論之罪，其告訴經撤回者，應諭知不受理之判
    決，刑事訴訟法第238 條第1 項、第303 條第3 款分別定有
    明文。
  ㈡查被告上開妨害公務犯行，亦構成刑法第277 條第1 項傷害
    罪及同法第354條之毀損罪，然該等罪嫌，依同法第287 條
    、第357條之規定，均須告訴乃論，茲因被告已與告訴人2人
    成立和解，告訴人2人亦於具狀向本院表示撤回告訴之意，
    此有上開撤回告訴狀2份在卷可稽，揆諸上揭法條規定，本
    應為不受理之判決，惟公訴意旨認此部分若有罪，與被告所
    為妨害公務犯行部分，具有裁判上一罪關係，爰不另為不受
    理之諭知，附此敘明。
據上論斷，應依刑事訴訟法第273條之1第1項、第299 條第1 項
前段，刑法第135 條第1 項、第138條第1項、第55條、第41條第
1 項前段、第74條第1 項第1 款、第2 項第8款、第93條第1 項
第2 款，刑法施行法第1 條之1 第1 項、第2項前段，判決如主
文。
本案經檢察官何采蓉聲請簡易判決處刑，檢察官郭逵到庭執行職
務。
中　　華　　民　　國　　111 　年　　5 　　月　　30　　日
                  刑事第十九庭  法  官  林雷安
以上正本證明與原本無異。
如不服本判決應於收受判決後20日內向本院提出上訴書狀，並應
敘述具體理由；其未敘述上訴理由者，應於上訴期間屆滿後20日
內向本院補提理由書（均須按他造當事人之人數附繕本）「切勿
逕送上級法院」。
告訴人或被害人如不服判決，應備理由具狀向檢察官請求上訴，
上訴期間之計算，以檢察官收受判決正本之日起算。
                                書記官  莊玉惠
中　　華　　民　　國　　111 　年　　6 　　月　　 1　　日
附錄論罪科刑法條
中華民國刑法第138條
毀棄、損壞或隱匿公務員職務上掌管或委託第三人掌管之文書、
圖畫、物品，或致令不堪用者，處 5 年以下有期徒刑。
中華民國刑法第135條第1項
對於公務員依法執行職務時，施強暴脅迫者，處3年以下有期徒
刑、拘役或30萬元以下罰金。